臺北高等行政法院裁定
111年度救字第143號
聲  請  人  姜榮昇                                      
相  對  人  臺北市政府警察局松山分局
代  表  人  陳昭甫（分局長）
上列聲請人因與相對人臺北市政府警察局松山分局間交通裁決事
件（本院111年度訴字第1025號），聲請訴訟救助，本院裁定如
下：
　　主  文
聲請駁回。
聲請訴訟費用由聲請人負擔。
　　理  由
一、按當事人無資力支出訴訟費用者，依行政訴訟法第101條規
    定，法院固應依聲請准予救助，惟此項救助之事由，依同法
    第102條第2項及第3項，應提出能即時調查之證據以釋明之
    ，或由受訴行政法院管轄區域內有資力之人提出保證書代之
    。又「行政訴訟法第101條所謂無資力，係指窘於生活，且
    缺乏經濟上之信用者而言。」（最高行政法院民國97年裁聲
    字第18號判例意旨參照）。而當事人無資力支出訴訟費用而
    聲請訴訟救助者，關於無資力支出訴訟費用之事由，應提出
    可使行政法院信其主張為真實且能即時調查之證據以釋明之
    ，此觀行政訴訟法第102條第2項及第176條準用民事訴訟法
    第284條之規定自明。末按法院調查聲請人是否無資力支出
    訴訟費用，專就聲請人提出之證據為之，如聲請人未提出證
    據，或依其提出之證據，未能信其無資力支出訴訟費用之主
    張為真實，即應將其聲請駁回。
二、依聲請人（即本案訴訟原告）就交通裁決事件，其訴之聲明
    ：「請求廢棄110年1月4日臺北警察局松山分局舉發違反道
    路交通管理事件通知單北市警交大字第AOEL5U0A9」、「請
    求因相對人有機車之舉發行為，應給與精神補償費新臺幣80
    0萬元，及應加付法定遲延利息，應自110年12月9日『舉發』
    之日起，至確定給付之日止」，有起訴狀在卷可稽。就該訴
    訟事件，提出台北市中低收入證明書（列冊時間：111年1-1
    2月），聲請訴訟救助云云。
三、查中低收入戶標準乃行政主管機關為提供社會救助所設立之
    核定標準，與法院就有無資力支出訴訟費用之認定，係屬二
    事，關於社會救助法第4條之1第1項規定之中低收入戶，係
    指符合家庭總收入平均分配全家人口，每人每月不超過最低
    生活費1.5倍，且家庭財產未超過中央、直轄市主管機關公
    告之當年度一定金額者，作為核發救助金額若干之標準，並
    非全然無資力，故聲請人提出中低收入戶證明書，並無法具
    體說明聲請人目前確切資力為何，但反足證聲請人全戶平均
    每人每月收入係超過低收入戶規定，尚難謂其無資力支出本
    件聲請再審之訴訟費用。此外，聲請人並未釋明其如何窘於
    生活且有何缺乏經濟上信用之情事，復未提出其他得以即時
    調查，使本院信其主張為真實之證據，以釋明其無資力支出
    訴訟費用，亦未提出本院管轄區域內有資力之人出具保證書
    代之。揆諸上揭規定及說明，本件聲請不應准許，應予駁回
    。
四、依行政訴訟法第104條、民事訴訟法第95條、第78條，裁定
    如主文。　　　　
中　　華　　民　　國　　111 　年　　8 　　月　　29　　日
                      臺北高等行政法院第六庭
                                審判長法  官  陳心弘
                                      法  官  林淑婷 
                                      法  官  郭銘禮 
上為正本係照原本作成。
如不服本裁定，應於送達後10日內向本院提出抗告狀（須按他造
人數附繕本）。
中　　華　　民　　國　　111 　年　　8 　　月　　29　　日
                                      書記官　簡若芸